【裁判字號】    97,台非,53
【裁判日期】    970221
【裁判案由】    違反毒品危害防制條例
【裁判全文】
最高法院刑事判決                九十七年度台非字第五三號
上  訴  人  最高法院檢察署檢察總長
被      告  甲○○
上列上訴人因被告違反毒品危害防制條例案件，對於台灣台南地
方法院中華民國九十五年十一月三十日第一審確定判決（九十五
年度易字第一四０三號，起訴案號：台灣台南地方法院檢察署九
十五年度毒偵字第二五五五號），認為違法，提起非常上訴，本
院判決如下：
    主  文
原判決撤銷。
本件免訴。
    理  由
非常上訴理由稱：「按同一案件曾經判決確定者，應諭知免訴之
判決，刑事訴訟法第三百零二條第一款定有明文。查原判決認被
告基於概括犯意自民國九十四年十二月中旬至九十五年二月間，
連續在桃園縣中壢市○○路七號等地，施用第二級毒品多次，而
予判處有期徒刑七月，惟本件被告於九十五年一月二十二日晚間
某時許，在桃園縣中壢市○○路七號施用第二級毒品之犯行，業
經國防部北部地方軍事法院以九十五年度訴字第０四一、０五一
、０五七號判決判處有期徒刑十月，該案已於九十五年四月二十
六日確定，本件被告連續施用毒品之犯行，應為該確定判決效力
所及，原審於九十五年十一月三十日為判決時，自應為免訴之判
決，乃竟仍為有罪之實體判決，顯有適用法則不當之違法，爰依
刑事訴訟法第四百四十一條、第四百四十三條提起非常上訴，以
資糾正」等語。
本院按案件曾經判決確定者，應諭知免訴之判決，刑事訴訟法第
三百零二條第一款定有明文。本件原判決認定被告甲○○基於概
括犯意自九十四年十二月中旬至九十五年二月間，連續在桃園縣
中壢市○○路七號等地，施用第二級毒品多次，因而論以連續施
用第二級毒品罪，處有期徒刑七月確定。但被告於九十五年一月
二十二日晚間，在桃園縣中壢市○○路七號施用第二級毒品，經
國防部北部地方軍事法院以九十五年度訴字第０四一、０五一、
０五七號判決判處有期徒刑十月，於同年四月二十六日確定，有
上開案件判決書及國防部北部地方軍事法院檢察署軍事檢察官執
行指揮書影本各一份在卷可稽；是本件被告連續施用毒品之犯行
，應為上開案件確定判決效力所及，原審於九十五年十一月三十
日判決時，自應為免訴之判決，方為適法，原審論處被告連續施
用第二級毒品罪刑，揆之首開說明，顯屬違法。案經確定，且於
被告不利。非常上訴意旨執以指摘原判決違法，洵有理由，應由
本院將原判決撤銷，另行判決免訴，以資糾正。
據上論結，應依刑事訴訟法第四百四十七條第一項第一款但書、
第三百零二條第一款，判決如主文。
中    華    民    國  九十七  年    二    月  二十一  日
                      最高法院刑事第十庭
                          審判長法官  林  永  茂
                                法官  吳  昆  仁
                                法官  蘇  振  堂
                                法官  蕭  仰  歸
                                法官  何  菁  莪
      本件正本證明與原本無異
                                      書  記  官
中    華    民    國  九十七  年    二    月  二十六  日
                                                W


司法院資訊處製作；財團法人民間司法改革基金會備份。
